最  高  行  政  法  院  裁  定
111年度抗字第248號
抗  告  人  彭錦明（PANG KAM MING）


上列抗告人因居留事件，對於中華民國111年5月18日臺北高等行
政法院111年度訴字第196號裁定，提起抗告，本院裁定如下︰
　　主  文
抗告駁回。
抗告訴訟費用由抗告人負擔。
　　理  由
一、按抗告法院認抗告為不合法或無理由者，應為駁回抗告之裁
    定。
二、本件原裁定以：本件抗告人起訴，未繳納裁判費，亦未於訴
    狀正確記載當事人、起訴之聲明、訴訟之種類、事實上及法
    律上之陳述等，經臺北高等行政法院（下稱原審）審判長以
    民國111年2月23日111年度訴字第196號裁定，命抗告人於收
    受送達之日起37日內補正，該裁定囑託大陸委員會轉駐香港
    辦事處於同年3月21日合法送達抗告人。抗告人迄未補正前
    開事項，其訴顯難認為合法，應予駁回。
三、抗告意旨略謂：抗告人目的是申請專業移民，內政部需依據
    香港澳門居民進入臺灣地區及居留定居許可辦法第22條第1
    項第1款第4目回應抗告人對不服裁決的理據，也是抗告人可
    否得到移民批准的唯一法律條文裁決依據。抗告人要求法院
    應將抗告人移民申請個案，發還予移民當局進行移民條例有
    意義的討論，直接回應抗告人對不服裁決的理據等語。
四、本院查：
　㈠抗告人對原裁定不服，於111年6月23日、8月25日提出「起訴
    願」狀，雖抗告人書狀之用語非以抗告為之，但其既對原裁
    定聲明不服，依行政訴訟法第271條規定，應視為提起抗告
    。
　㈡按提起行政訴訟，應依行政訴訟法第98條第2項之規定繳納裁
    判費，此為必須具備之程式。起訴未據繳納裁判費，經限期
    命補正而不補正者，其起訴不備程式，應依行政訴訟法第10
    0條第1項、第107條第1項第10款裁定駁回之。
　㈢抗告人起訴，未繳納裁判費（新臺幣4千元），亦未於訴狀正
    確記載當事人、起訴之聲明、訴訟之種類、事實上及法律上
    之陳述等，經原審審判長於111年2月23日裁定命抗告人於收
    受送達之日起37日內補正，否則駁回起訴之語意甚明（原審
    卷第63頁），該裁定囑託大陸委員會轉駐香港辦事處送達抗
    告人，復因新冠病毒肺炎疫情影響，香港郵政現暫時停止雙
    掛號郵件服務，本件遂以單掛號寄送方式，於同年3月21日
    送達等情，有送達證書、香港郵政網頁郵件追查頁面、大陸
    委員會111年3月7日陸港字第1110000768號函及大陸委員會
    香港辦事處111年5月5日港處綜字第1110000460號書函附原
    審卷可稽（原審卷第67至75頁）。抗告人未補正前開事項，
    原裁定以抗告人逾期未補正，起訴不合法為由，駁回其訴，
    於法並無違誤。抗告意旨係執與前揭須補正事項無關之理由
    提起抗告，並未為指摘原裁定如何違背法令，難認有理由，
    應予駁回。
五、據上論結，本件抗告為無理由。依行政訴訟法第104條、民
    事訴訟法第95條、第78條，裁定如主文。　
中　　華　　民　　國　　111 　年　　9 　　月　　29　　日
                    最高行政法院第一庭
                        審判長法官  吳　東　都
                              法官　王　俊　雄
                              法官　侯　志　融
                              法官　鍾　啟　煒
                              法官　許　瑞　助
以  上  正  本  證  明  與  原  本  無  異   
中　　華　　民　　國　　111 　年　　9 　　月　　29　　日
                               書記官 章　舒　涵